Анзор Магометов

magometov_a.z@mail.ru +7(996)-941-82-58 Санкт-Петербург, Россия

Summary

Python Backend Developer с опытом работы около года. Нахожусь в Санкт-Петербурге, Россия. Ищу новые возможности.

Открыт также для удаленной работы, полный или неполный рабочий день. Я бы с удовольствием присоединился к большой дружной компании, где я мог бы ощутить семейную атмосферу, где мы делились бы друг с другом чем-то интересным и новым из IT-мира

Contacts

- <u>Telegram</u>
- Github

Experience

Python Backend Developer

up-study

12/2022 - 05/2023

Разрабатывал бэкенд для веб-приложения для Авторов курсов, Наставников и Учеников. Пользователь может выбрать один из трех типов аккаунтов. Авторы имеют доступ к LMS, который позволяет создавать собственные курсы и нанимать наставников для обучения учеников. Также они могут создавать платные подписки и предоставлять различные права в зависимости от типа подписки.

Для создания приложения мы использовали следующие технологии:

- Основные инструменты для backend: Python Django REST, Postgres, Celery, django-post-office.
- Code Review на Github,
- CI/CD github actions, docker, docker-compose.
- Для обеспечения высокого качества приложения мы использовали pytest, ruff, flake8, mypy.
- Рабочее пространство: linux ubuntu, neovim, tmux, python package manager poetry.

Python Backend Developer

Freelance

04/2022 - 11/2022

- Python Backend Development: Django REST, Postgres, Celery, Redis
- Web-Scraping: python, request, beautifulsoup4
- Telegram bots: python, python-telegram-bot

Администратор

Красное и Белое • Санкт-Петербург, Россия

11/2021 - 04/2022

- Подбор, обучение, координация и контроль деятельности персонала магазина.
- Организация эффективного обслуживания покупателей.
- Контроль приемки и учета товара в магазине.
- Проведение инвентаризаций.
- Мониторинг эффективного ценообразования.

Skills

Education

Информационные системы и технологии

СПБГУТ им. проф. М.А. Бонч-Бруевича • Санкт-Петербург, Россия

Python Backend Development

GeekBrains • Санкт-Петербург, Россия 02/2024